臺灣高等法院交通事件裁定　　　　　　　　　　　　九十三年度交抗字第七八四號
　　抗　告　人
　　即受處分人　甲○○
右抗告人因違反道路交通管理處罰條例案件，不服臺灣桃園地方法院，中華民國九十
三年九月二十九日所為裁定（九十三年度交聲字第二九二號），提起抗告，本院裁定
如左：
    主  文
抗告駁回。
    理  由
一、按汽車駕駛人飲用酒類或其他類似物後其吐氣所含酒精濃度超過每公升０‧二五
    毫克或血液中酒精濃度超過百分之０‧０五以上者，不得駕車；汽車駕駛人，駕
    駛汽車經測試酒精濃度超過規定標準者，處一萬五千元以上六萬元以下罰鍰，並
    當場移置保管其車輛及吊扣其駕駛執照一年；因而肇事致人受傷者，並吊扣其駕
    駛執照二年；致人重傷或死亡者，吊銷其駕駛執照，並不得再考領。又汽車駕駛
    人，駕駛汽車肇事致人受傷或死亡，應即採取救護或其他必要措施，並向警察機
　　關報告，不得駛離；違者吊扣其駕照三個月至六個月；逃逸者吊銷駕駛執照，並
  　終身不得考領駕駛執照，道路交通安全規則第一百一十四條第一款、道路交通管
    理處罰條例第三十五條第一項第一款、第六十二條第一項、第六十七條第一項分
    別定有明文。
二、本件抗告人於九十三年五月十六日十四時十分許，駕駛車牌號碼Ｇ八－五一八六
    號自小客車在桃園縣中壢市○○路○段六十八號前，撞及由楊雅婷所騎乘、後載
    被害人陳俊麟之車牌號碼ＱＨ二─八六一號輕型機車，使楊雅婷、陳俊麟因此人
    車倒地，陳俊麟受有軀幹多處挫傷、軀幹表淺損傷、磨損或擦傷等傷勢，抗告人
    駕駛汽車肇事致被害人陳俊麟英受傷後，未採取救護或其他必要之措施，並向警
    察機關報告，即逕自逃逸，後始經陳俊麟持甲○○遺留之汽車車牌報警處理等事
    實，業據證人即被害人陳俊麟於警詢及原審調查時供述甚詳（見原審卷內之警詢
    筆錄及九十三年八月十一日訊問筆錄），並有記載陳俊麟受有前開傷害之天晟醫
    院所出具之診斷證明書附卷可稽。抗告人亦陳稱：當時正低頭轉收音機，並未發
    現前方機車動態，當時只聽到碰的一聲，感覺到彈石車震一下，但不以為意即左
    轉，後有見到機車倒地等語，顯見抗告人當時已有察覺車子碰撞並見到證人陳俊
    麟機車倒地。衡諸一般社會常情，汽車駕駛人在道路上駕駛汽車，如僅些微之擦
    撞或碰撞發生，依照一般國民經驗法則，汽車駕駛人鮮有不聽聞者，甚至多停車
    下車察看者亦不在少數，本件抗告人係撞擊被害人陳俊麟所搭乘之輕型機車，而
    使陳俊麟人車倒地，甚且抗告人所駕駛之汽車車牌亦因之掉落地上，可見當時衝
    擊力之大，抗告人何能諉為不知其所駕駛汽車有撞及證人陳俊麟所搭乘之輕型機
    車之理。抗告人雖又辯稱：經警至派出所時，十分誠懇的要解決事情，並與對方
    達成和解，如要肇事逃逸何以如此云云，並提出和解書一份資為佐證。然查，抗
    告人多次於書狀中、庭訊時表示係遭警員恐嚇、脅迫下才同意賠償陳俊麟八萬元
    一情，此有其親書之交通行政處分異議狀、陳情書及原審九十三年八月十一日、
    九月二日訊問筆錄可查，已與其前開所述誠懇態度有矛盾，況其於案發之後與被
    害人成立民事和解，充其量僅為犯後態度之考量，要不影響本件其有駕駛汽車肇
    事致人受傷而逕自逃逸行為之成立，其以前開情詞置辯，尚難認為可採。
三、又抗告人於九十三年五月十六日十六時至十七時許，在其位於桃園縣中壢市內厝
    里內厝子五十九號家中，經警通知至桃園縣政府警察局中壢分局大崙派出所（桃
    園縣中壢市○○里○○路○段一八六號）說明，而親自駕駛車牌號碼Ｇ八－五一
    八六號自小客車前去，於詢問過程中為警發現有飲酒情形，而對其施以酒精呼氣
    濃度測試，其呼氣酒精濃度達每公升零點三九毫克等情，業據抗告人自承無訛，
    核與證人即本件舉發員警許仁義結證稱：當天被害人陳俊麟持車牌至派出所報案
    ，由伊承辦，旋以電話聯繫異議人前來派出所說明，因聞到其身上有酒味，即要
    求異議人做酒測等語相符（見原審九十三年八月十一日訊問筆錄），復有酒精濃
    度測試報表、桃園縣警察局九０桃警局交字第Ｄ一Ａ０一八七二０號舉發違規道
    路交通管理事件通知單、桃園縣政府警察局中壢分局九十三年六月十七日中警分
    交字第０九三七０一九四一０號函可考（以上均為影本），抗告人復自承：當天
    接獲警員通知前有飲用藥酒一杯（量約一００ＣＣ），駕車五分鐘內到派出所等
    語（見上開交通行政處分異議狀、原審九十三年八月十一日、九月二日訊問筆錄
    ），從而抗告人確有本件酒醉駕車之違規事實，堪以認定。抗告人雖辯稱：伊因
    血壓高而定期飲用友人泡製藥酒，當天也只喝一杯藥酒云云。然查道路交通安全
    規則第一百十四條第二款、道路交通管理處罰條例第三十五條第一項第一款等規
    定，考其立法目的應在禁止酒後駕車，藉以保障車輛及行人安全，而酒後駕車之
    危險性與其服用酒之種類無必然關係，故不能以飲用藥酒為由，謂飲酒已至一定
    程度而駕車之行為不應處罰。至抗告人雖係經警通知使駕車前往派出所，所駕駛
    之距離為其住處至大崙派出所之位置，車程約五分鐘，惟查，警方係因接獲報案
    疑抗告人涉有肇事逃逸罪嫌而通知其至大崙派出所說明，抗告人復未主動表示拒
    絕或表示已有飲酒，警方並無從預知其人是否有飲用酒類，是警方依常情要求抗
    告人駕車前來派出所說明，抗告人亦自願駕車前往，警方就此部分處理並無違誤
    或有任何陷害教唆之情形，又酒後駕車之危險性與其駕車距離之長短無必然關係
    ，縱抗告人酒後所駕駛之距離僅上開路程，亦不能以駕車之距離甚短為由，謂飲
    酒已至一定程度而駕車之行為不應處罰。本件抗告人於原審調查時既已坦認：當
    時確實有飲用藥酒後，親自開車至大崙派出所，且經警實施酒測後，酒精濃度測
    定值為０‧三九ＭＧ／Ｌ等語，姑不論其所辯稱僅飲用藥酒等語是否屬實，然其
    既經實施酒測後，呼氣酒精濃度高達０‧三九ＭＧ／Ｌ，已超過道路交通安全規
    則第一百一十四條所定之飲用酒類或其他類似物後其吐氣所含酒精濃度超過每公
    升０‧二五ＭＧ／Ｌ即不得駕車之標準規定，則其於酒後駕駛上開自小客車之違
    規行為，至堪認定。證人即員警許仁義於抗告人駕車至大崙派出所時，發覺抗告
    人有酒味等情形，而要求其接受酒精濃度檢測，於法並無不合。抗告人上開所辯
    ，顯不足採，其此部分違規事實堪認無訛。
四、原審基於上開論斷，認原處分機關以：抗告人於前揭時地，因「一、汽車駕駛人
    駕駛汽車肇事致人受傷逃逸；二、酒後駕車經酒測器測定值為０‧三九ＭＧ／Ｌ
    」之違規事實明確，原處分機關依道路交通管理處罰條例第三十五條第一項、第
    六十二條第一項規定裁決抗告人罰鍰新台幣一萬九千五百元，並吊銷異議人之駕
    駛執照，終生禁考，核屬有據，而駁回其異議之聲明，並無不當。抗告意旨仍執
    己見，漫詞抗告，為無理由，應予駁回。
據上論斷，應依道路交通案件處理辦法第二十六條，刑事訴訟法第四百十二條，裁定
如主文。
中　　　華　　　民　　　國　　九十三　　年　　　十　　　月　　二十二　　日
                              臺灣高等法院交通法庭
                                  審判長法  官  溫　耀　源
                                        法  官  邱　同　印
                                        法  官  吳      燦
右正本證明與原本無異。
不得再抗告。
          　　　　　　　　　　　　　　　書記官  陳　靜　姿
中　　　華　　　民　　　國　　九十三　　年　　　十　　　月　　二十二　　日
